臺灣臺北地方法院刑事判決　　　　　　　93年度易字第1480號
公　訴　人　臺灣臺北地方法院檢察署
被　　　告　乙○○○
輔　佐　人
即被告之女　丙○○
上列被告因竊盜案件，經檢察官提起公訴（93年度偵字第15793
號），本院判決如下：
    主  文
乙○○○竊盜，處拘役拾伍日，如易科罰金，以佰元折算壹
日。
    事  實
一、乙○○○於民國93年8月18日晚間8時許，在台北市○○區○
    ○路2 段43巷木南公園內，見甲○○坐在公園內之溜滑梯上
    與友人聊天，暫時將其所有之黑色短皮夾放置於溜滑梯下方
    桌子上，因認有機可趁，竟萌生意圖為自己不法所有之犯意
    ，徒手竊取該黑色短皮夾1 個（內有甲○○之身分證、健保
    卡、富邦銀行金融卡各1 張及現金新台幣3700元），得手後
    留供己用。嗣於翌日（即93年8月19日）晚間9時40分許，在
    台北市○○區○○路3段233號前，為甲○○發現報警處理，
    經徵得乙○○○同意後，由其從隨身攜帶之背包內取出上開
    黑色短皮夾1 個及其內所放置之身分證、健保卡、富邦銀行
    金融卡等財物（業據發還甲○○）。
二、案經甲○○訴由台北市政府警察局文山第一分局報告台灣台
    北地方法院檢察署檢察官偵查起訴。
    理  由
一、訊據被告乙○○○矢口否認有何竊盜犯行，辯稱：我沒有偷
    別人的皮夾，警察從我身上背包內起出的黑色皮夾是我的，
    裡面的證件是在路上撿到的云云。經查：
　（一）上揭事實，業據告訴人甲○○指述綦詳，核與目擊證人
 　　　 張捷楷於93年8月19日警詢時證稱：我於93年8月18日晚
        間7時許與甲○○等數名友人在木南公園聊天，我看到1
        名頭戴帽子，背著背包的中年婦女手中拿著1 個皮夾，
        當時我不知該皮夾是甲○○所有，直到甲○○欲取皮夾
        時，才發現皮夾不見了，被告就是我當天看見的那名女
        子等語（見偵查卷第8頁背面），復於93年9月22日偵查
        中結證稱：93年8 月18日當天我吃完飯要去公園找甲○
        ○他們，我到公園時看見有1 位老太太在溜滑梯下的桌
        子翻皮夾，我以為那是老太太的東西，所以不以為意，
        我就去溜滑梯那裡找甲○○，那位老太太看了我一眼就
        走了，後來我才知道甲○○的皮夾不見了，且他跟我描
        述失竊皮夾的顏色及式樣與我當初看到那名老太太所翻
        動的皮夾是一樣的，因為我看見時只距離被告1、2公尺
        而已，且被告常在公園睡覺，穿著都沒有改變，所以我
        確定那名老太太是被告，當時被告是背著照片上藍色的
        背包等語相符（見偵查卷第30頁），證人張捷楷於警詢
        、偵查時所為之陳述，雖屬傳聞證據，惟被告於言詞辯
        論終結前均未聲明異議，本院審酌上開證據資料製作時
        之情況，尚無違法不當及證明力明顯過低之瑕疵，亦認
        為以之作為證據應屬適當，爰逕依刑事訴訟法第159 條
        之5 規定，認前揭證據資料例外具有證據能力。此外，
        復有照片3幀及扣押物品目錄表1份附卷可稽（見偵查卷
        第17、19 至21頁），是被告所辯不足採信。
　（二）被告之輔佐人丙○○雖辯稱：被告於80年間出過車禍，
        腦部受傷，精神狀況不太好云云，惟其並未提出診斷證
        明書或精神障礙之相關證明以實其說，又被告所竊得之
        上開皮夾內，包括現金、金融卡、身分證、健保卡等物
        品，且被告為警查獲時，該皮夾內所放置之現金已用畢
        ，顯然被告知悉其所竊取之物品具有財產上價值，並非
        處於無意識狀態下任意拿取甚明，參以被告於警詢及本
        院審理中，歷次陳述均可針對訊問之內容，切題表示意
        見等情觀之，顯見被告對於上開竊盜犯行具有認知及意
        欲，其事後對於案發時之情節，縱或因時日已久，而有
        記憶不清之情事，然其行為時之精神狀況，尚難謂已達
        刑法上所謂對於外界事物全然缺乏知覺理會及判斷作用
        ，而無自由決定意思之能力，抑或較普通人之平均程度
        顯然減退之心神喪失或精神耗弱之情形，非謂一有失憶
        症狀，即當然導致被告之精神狀況達完全喪失或顯然欠
        缺依其知覺理會及判斷作用之結果，而無自由決定外在
        行為意思之能力，從而，本件事證明確，被告之犯行堪
        以認定，應予依法論科。
二、核被告所為，係犯刑法第320條第1項之普通竊盜罪。爰審酌
    被告曾有竊盜前科，有台灣高等法院被告全國前案紀錄表乙
    份在卷可按，素行非佳，猶不知警惕，趁告訴人不注意之際
    ，竊取他人財物得手，且事後否認犯行，態度不佳，自應受
    相當程度之刑事非難；惟考量被告已賠償告訴人損失，有和
    解書及本院公務電話紀錄各乙紙可佐及其犯罪所生危害尚屬
    輕微等一切情狀，量處如主文所示之刑，並諭知易科罰金之
    折算標準，以資懲儆。
據上論斷，應依刑事訴訟法第299條第1項前段，刑法第320條第1
項、第41條第1項前段，罰金罰鍰提高標準條例第1條前段、第2
條，判決如主文。
本案經檢察官張智堯到庭執行職務。
中　　華　　民　　國　　94　　年　　6 　　月　　30　　日
　　　　　　　　　刑事第十三庭  審判長法官  胡宏文
                                      法官  吳佳薇
                                      法官  鍾素鳳
以上正本證明與原本無異。
如不服本判決，應於判決送達後10日內，向本院提出上訴狀。
　　　　　　　　　　　　　　　　      書記官　陳鳳瀴
中　　華　　民　　國　　94　　年　　6 　　月　　30　　日
附錄本判決論罪之法條：
刑法第320條
    意圖為自己或第三人不法之所有，而竊取他人之動產者，為
    竊盜罪，處5年以下有期徒刑、拘役或500元以下罰金。
    意圖為自己或第三人不法之利益，而竊佔他人之不動產者，
    依前項之規定處斷。
    前二項之未遂犯罰之。
